臺灣高等法院臺中分院刑事裁定　
111年度聲字第1148號
聲  請  人  臺灣高等檢察署臺中檢察分署檢察官     
受  刑  人  洪嘉隆




上列聲請人因受刑人數罪併罰有二裁判以上，聲請定其應執行之
刑（聲請案號：111年度執聲字第504號），本院裁定如下：
    主  文
洪嘉隆因犯如附表所示各罪所處之刑，應執行有期徒刑貳年。
    理  由
一、聲請意旨略以：受刑人洪嘉隆前因犯毒品危害防制條例數罪
    ，先後經判決確定如附表。數罪中雖有刑法第50條第1項但
    書所列情形，惟受刑人已請求檢察官聲請定應執行刑，有臺
    灣臺中地方檢察署民國111年5月9日是否請求定應執行刑調
    查表足稽，應依刑法第50條第2項、第53條、第51條第5款規
    定，定其應執行之刑，爰依刑事訴訟法第477條第1項聲請裁
    定等語。
二、按刑法第50條規定：「裁判確定前犯數罪者，併合處罰之。
    但有下列情形之一者，不在此限：一得易科罰金之罪與不得
    易科罰金之罪。二得易科罰金之罪與不得易服社會勞動之罪
    。三得易服社會勞動之罪與不得易科罰金之罪。四得易服社
    會勞動之罪與不得易服社會勞動之罪。前項但書情形，受刑
    人請求檢察官聲請定應執行刑者，依第51條規定定之。」若
    受刑人就其所犯數罪所處之各刑，有刑法第50條第1項但書
    之情形，而欲一同併合處罰時，應由受刑人請求檢察官向法
    院聲請定應執行刑，檢察官不得自行依職權逕向法院聲請，
    以維受刑人之權益。又法律上屬於自由裁量之事項，有其外
    部性界限及內部性界限，並非概無拘束。依據法律之具體規
    定，法院應在其範圍選擇為適當之裁判者，為外部性界限；
    而法院為裁判時，應考量法律之目的，及法律秩序之理念所
    在者，為內部性界限。法院為裁判時，二者均不得有所踰越
    。在數罪併罰，有二裁判以上，定其應執行之刑時，固屬於
    法院自由裁量之事項，然仍應受前揭外部性界限及內部性界
    限之拘束（最高法院94年度台非字第233號判決意旨參照）
    。
三、經查：
　㈠本件受刑人所犯如附表所示各罪，先後經臺灣臺中地方法院
    及本院分別判處如附表所示之刑，均確定在案。其中附表編
    號1至2所示之罪為得易科罰金及得易服社會勞動之罪；附表
    編號3所示之罪為不得易科罰金、不得易服社會勞動之罪，
    屬刑法第50條第1項但書之情形。茲檢察官依受刑人蔡景樺
    之請求聲請合併定其應執行之刑，有卷附受刑人111年5月9
    日之「臺灣臺中地方檢察署刑法第50條第1項但書案件是否
    請求檢察官聲請定應執行刑調查表」乙份可稽，是依刑法第
    50條第2項之規定，聲請人就附表所示各罪聲請定其應執行
    之刑，核屬正當。
　㈡按定應執行刑，不僅攸關國家刑罰權之行使，於受刑人之權
    益亦有重大影響，除顯無必要或有急迫情形外，法院於裁定
    前，允宜予受刑人以言詞、書面或其他適當方式陳述意見之
    機會，程序保障更加周全。本件經本院通知受刑人陳述意見
    ，受刑人於111年5日31日親自收受本院函文後，表示無意見
    ，有本院送達證書、陳述意見調查表在卷可憑(見本院卷第5
    5至57頁)。
　㈢爰審酌本件受刑人所犯如附表所示各罪，其中附表編號1至2
    所示之罪，曾經臺灣臺中地方法院以110年度聲字第1854號
    裁定定應執行有期徒刑4月，有各該判決書、裁定及臺灣高
    等法院被告前案紀錄表在卷可稽。是以，本院定應執行刑，
    除不得逾越刑法第51條第5款所定法律之外部界限，亦應受
    內部界限及不利益變更禁止原則之拘束，並衡酌受刑人所犯
    如附表所示各罪之犯罪態樣、犯罪時間、侵害法益、各罪依
    其犯罪情節所量定之刑，及前揭所述之比例原則、責罰相當
    原則等自由裁量權之內部性界限等情，合併定其應執行之刑
    如主文所示，以免失之過苛。至於已執行部分，自不能重複
    執行，應由檢察官於指揮執行時扣除之，此與定應執行刑之
    裁定無涉，是附表編號1所示之罪雖已依臺灣臺中地方檢察
    署109年度執字第16859號執行完畢，仍應與附表編號2至3未
    執行完畢之罪合併定其應執行之刑，俟檢察官執行時，再予
    扣除，附此敘明。
四、爰刑事訴訟法第477條第1項，刑法第50條第2項、第53條、
    第51條第5款，裁定如主文。
中　　華　　民　　國　　111 　年　　6 　　月　　21　　日
            刑事第三庭    審判長法　官  楊  真  明
　  　　　　 　　　　　　       法　官  邱  顯  祥
　　  　　　　　　　　　　　    法　官  李  明  鴻     

以上正本證明與原本無異。
如不服本裁定，應於收受送達後5日內向本院提出抗告書狀(須附
繕本)。因疫情而遲誤不變期間，得向法院聲請回復原狀。

                               書記官  陳  慈  傳
　　　　　　　　　　　　　　　 
中　　華　　民　　國　　111 　年　　6 　　月　　21　　日
【附表】
編           號  1 2 3 罪           名  毒品危害防制條例 毒品危害防制條例 毒品危害防制條例 宣     告    刑  有期徒刑2月 有期徒刑3月 有期徒刑1年10月 犯  罪  日   期  109年3月12日18時10分許為警採集尿液起回溯96小時內之某時點 109年8月26日13時7分許為警採集尿液起回溯96小時內之某時點 108年9月21日晚上11時20分許 偵查(自訴)機關年  度  案  號  臺中地檢109年度毒偵緝字第100號 臺中地檢109年度毒偵字第3303號 臺中地檢108年度偵字第26451號 最後事實審 法        院 臺灣臺中地方法院 臺灣臺中地方法院 臺灣高等法院 臺中分院  案        號 109年度沙簡字第576號 110年度沙簡字第73號 110年度上訴字第957號  判 決  日 期      109/10/15     110/03/22    110/10/07 確定判決 法        院 臺灣臺中地方法院 臺灣臺中地方法院 臺灣高等法院 臺中分院  案        號 109年度沙簡字第576號 110年度沙簡字第73號 110年度上訴字第957號  判決確定日期     109/11/11     110/04/20     111/01/20 是否為得易科罰金之案件  得易科、社勞 得易科、社勞 不得易科、社勞 備           註  臺中地檢109年度執字第16859號 (已執畢) 臺中地檢110年度執字第5851號 臺中地檢111年度執緝字第700號   編號1至2曾定有期徒4月（111執更緝109）